# 请教陈版，新老收入准则关于成本能否得到补偿相关问题

提问人：gpqg 时间：2019-07-02 14:33:32
陈版，老收入准则提供劳务收入中规定，企业应正确预计已发生的劳务成本能够得到补偿和不能得到补偿，分别进行会计处理：
（ 1 ）已发生的劳务成本预计能够得到补偿的，应按已收或预计能够收回的金额确认提供劳务收入，并结转已经发生的劳务成本。
（ 2 ）已发生的劳务成本预计全部不能得到补偿，应将已发生的劳务成本计入当期损益，不确认提供劳务收入。
那么新的收入准则对此是否也是按上述规定来处理的呢？
谢谢陈版！

回答人：chenyiwei
新收入准则的相关考虑：
1 、在五步法模型的第一步 “识别客户合同” 中，将 “企业因向客户转让商品而有权取得的对价很可能收回” 作为判断合同成立的前提之一，只有在合同成立的前提下才能依据本准则确认收入。即在合同开始日及以后各期谨慎评估合同价款回收的可能性，作为确认收入的前提。
2 、对于在一段时间内履行的履约义务，按照第十二条规定，“对于在某一时段内履行的履约义务，企业应当在该段时间内按照履约进度确认收入，但是，履约进度不能合理确定的除外”“当履约进度不能合理确定时，企业已经发生的成本预计能够得到补偿的，应当按照已经发生的成本金额确认收入，直到履约进度能够合理确定为止。”